臺灣高雄地方法院刑事判決　　　　　　　94年度訴字第3166號
公　訴　人　臺灣高雄地方法院檢察署檢察官
被　　　告　乙○○
上列被告因毒品危害防制條例案件，經檢察官提起公訴（94年度
毒偵字第6497號），本院合議庭裁定進行簡式審判程序，判決如
下：
    主  文
乙○○連續施用第一級毒品，累犯，處有期徒刑拾月，扣案之第
一級毒品海洛因壹包（驗後淨重零點捌陸公克，空包裝重零點貳
柒公克）、殘餘海洛因之注射針筒壹支及殘餘海洛因之吸管貳支
，沒收銷燬之，橡皮軟管壹支及絨毛袋壹個，沒收之。
    事  實
一、乙○○前於民國91年間因違反電子遊戲場業管理條例案件，
    經本院判處有期徒刑3 月確定，於91年7 月22日易科罰金執
    行完畢，又於91年間因施用毒品案件，經本院裁定送觀察、
    勒戒後，認有繼續施用毒品之傾向，再經送強制戒治，於92
    年4 月22日停止戒治交付保護管束，於92年10月15日保護管
    束期滿，視為強制戒治執行完畢，並經台灣高雄地方法院檢
    察署檢察官以92年度戒毒偵字第946 號為不起訴處分確定；
    詎其仍不知悔改，明知海洛因及甲基安非他命業經公告列為
    毒品危害防制條例第2 條第2 項第1 、2 款之第1 、2 級毒
    品，仍於強制戒治執行完畢釋放後5 年內，基於施用第1 級
    毒品海洛因之概括犯意及施用第2 級毒品甲基安非他命之犯
    意，自93年4 月間某日起至94年8 月25日上午11時許止，連
    續在其位於高雄縣鳳山市○○路○ 段107 號2 樓住處，以將
    海洛因摻水用針筒皮下注射之方式，約隔3 日即施用第1 級
    毒品海洛因1 次，並於94年8 月25日上午10時許，在其上開
    住處，以將海洛因摻雜甲基安非他命後注射之方式，同時施
    用第1 級毒品海洛因及第2 級毒品甲基安非他命1 次。嗣為
    警於94年8 月25日下午12時50分許，在其上開住處查獲，並
    扣得其所有之第1 級毒品海洛因1 包（驗後淨重0.86公克、
    空包裝重0.27公克）、殘餘海洛因之注射針筒1 支及吸管2
    支、供其施用毒品所用之橡皮軟管1 條及絨毛袋1 個。
二、案經高雄市政府警察局刑警大隊移送台灣高雄地方法院檢察
    署檢察官偵查起訴。
    理  由
一、本件被告乙○○所犯係死刑、無期徒刑、最輕本刑為3 年以
    上有期徒刑以外之罪，其於準備程序中就被訴事實為有罪之
    陳述，經本院告知簡式審判程序之旨，並聽取公訴人及被告
    之意見後，合議庭裁定進行簡式審判程序，合先敘明。
二、訊據被告乙○○對於上揭事實均坦承不諱，而其經警查獲後
    採尿送驗結果呈嗎啡及甲基安非他命陽性反應，此有高雄市
    立凱旋醫院濫用藥物尿液檢驗報告（檢體編號L00-00000 號
    ）1 份在卷可稽；再被告經警查獲時，於其住處扣得疑似海
    洛因粉末1 包，經送驗後確含第1 級毒品海洛因成分（驗後
    淨重0.86公克、空包裝重0.27公克），此有法務部調查局調
    科壹字第220021324 號鑑定通知書附卷可憑，另扣得注射針
    筒1 支及吸管2 支，經送驗後亦均有海洛因殘餘其上，此有
    高雄醫學大學附設中和紀念醫院檢驗報告（報告編號0000-0
    00、0000-000、0000-000號）3 紙在卷可考，是被告之自白
    足堪認與事實相符。被告於91年間因施用毒品案件，經本院
    裁定送觀察、勒戒後，認有繼續施用毒品之傾向，再經送強
    制戒治，於92年4 月22日停止戒治交付保護管束，於92年10
    月15日保護管束期滿，視為強制戒治執行完畢，並經台灣高
    雄地方法院檢察署檢察官以92年度戒毒偵字第946 號為不起
    訴處分確定等情，有台灣高等法院被告前案紀錄表在卷可佐
    ，足證被告於強制戒治執行完畢釋放後，5 年內再犯本件施
    用第1 、2 級毒品罪，應依法論科。
三、核被告所為，係犯毒品危害防制條例第10條第1 項之施用第
    1 級毒品罪及同條例第10條第2 項之施用第2 級毒品罪。被
    告因連續施用第1 級毒品及施用第2 級毒品前持有毒品之行
    為，本應論以連續持有第1 級毒品罪及持有第2 級毒品罪，
    惟各該次持有毒品之行為皆為其後施用毒品之行為所吸收，
    均不另論持有毒品之罪。又被告先後多次施用第1 級毒品海
    洛因之行為，時間緊接，所犯係構成要件相同之罪，顯係基
    於概括犯意反覆為之，為連續犯，應依法論以一罪，並加重
    其刑。另被告於94年8 月25日上午10時許該次同時施用第1
    級毒品海洛因及第2 級毒品甲基安非他命之事實，已據被告
    於本院審理時供述明確，其係以一施用行為同時觸犯施用第
    1 級毒品罪及施用第2 級毒品罪，為想像競合犯，依刑法第
    55條之規定，應從一重之施用第1 級毒品罪論處，公訴人認
    二罪應分論併罰，容有誤會。被告前於91年間因違反電子遊
    戲場業管理條例案件，經本院判處有期徒刑3 月確定，於91
    年7 月22日易科罰金執行完畢，有臺灣高等法院被告前案紀
    錄表附卷可稽，其5 年內再犯有期徒刑以上之罪，為累犯，
    應依刑法第47條規定，加重其刑，並遞加重之。爰審酌被告
    前已有施用毒品犯行，經公訴人為不起訴處分，自應念及國
    家刑事政策對於初犯施用毒品者，先施以觀察、勒戒及強制
    戒治，期使斷癮，不致再犯，被告竟於前案不起訴處分後，
    再犯本件施用毒品罪，顯見其惡習已深，無法自拔，非入監
    服刑不足以戒絕矯正，惟念其施用毒品僅戕害己身，未危及
    他人等一切情狀，量處如主文所示之刑，以資懲儆。扣案之
    海洛因1 包，經檢驗後確定為第1 級毒品海洛因（驗後淨重
    0.86公克，包裝重0.27公克且殘留海洛因已無從分析剝離）
    ，而扣案之注射針筒1 支及吸管2 支，送驗結果確含第1 級
    毒品海洛因（量微無法秤重），因其所含之海洛因與扣案物
    不能分離，應視同毒品，是上開扣案物均應依毒品危害防制
    條例第18條第1 項前段之規定，宣告沒收銷燬之；至送鑑耗
    損之海洛因粉末，既已滅失，自無庸再予宣告沒收銷燬之必
    要。另扣案橡皮軟管1 條及絨毛袋1 個，為被告所有並為供
    其施用毒品所用之物，業據其供承在卷，爰依刑法第38條第
    1項第2款，宣告沒收之。
據上論斷，應依刑事訴訟法第273 條之1 第1 項、第299 條第1
項前段，毒品危害防制條例第10條第1 項、第2 項、第18條第1
項前段，刑法第11條、第56條、第55條、第47條、第38條第1 項
第2 款，判決如主文。
本案經檢察官甲○○到庭執行職務。
中　　華　　民　　國　　94　　年　　11　　月　　11　　日
                  刑事第十五庭  審判長法　官  唐照明
                                      法  官  陳筱蓉
                                      法  官  盧怡秀
以上正本證明與原本無異。
如不服本判決，應於判決送達後10日內，向本院提出上訴狀。
中　　華　　民　　國　　94　　年　　11　　月　　11　　日
                                      書記官  林秀珍
附錄本判決論罪科刑法條：
毒品危害防制條例第10條
施用第一級毒品者，處 6 月以上 5 年以下有期徒刑。
施用第二級毒品者，處 3 年以下有期徒刑。
